Inventaris van het archief van de familie Van der Staal van Piershil, 1636-1904
Nationaal Archief, Den Haag
- Stukken van persoonlijke aard, B.
  - Aanverwante geslachten, B.2
    - Van Schoonhoven, B.2.7
      - Pieter van Schoonhoven, II.
        Pieter van Schoonhoven (1684-1767), zoon van I, was advocaat, Koopman en onder meer lid van de vroedschap van Rotterdam, gedeputeerde ter dagvaart, commissaris van de Wisselbank, rekenmeester, trezorier en burgemeester. Hij trouwde in 1708 Maria Anna Witheyn (1686-1763).
        - Familieleven, a.
          - Akte van huwelijksvoorwaarden, gepasseerd voor Arnoldus Meijsterus, notaris te Rotterdam, tussen Pieter van Schoonhoven en Maria Anna Witheyn, 1708; 423; 2 katernen
          - Aantekeningen betreffende de familie van Pieter van Schoonhoven, 1708-1758; 424; 1 stuk
          - Akte van overeenkomst, gepasseerd voor Jan Theodore Frescarode, notaris te Rotterdam, tussen de afstammelingen en familieleden van Pieter van Herzeele en diens zuster Christina, over de verdeling van hun nalatenschap, met akte van scheiding en deling van de nalatenschap van Christina van Herzeele; Uittreksels,; 1768; 1767; 425; 2 katernen
        - Eigendommen, b.
          - Lijfrentebrief voor Maria Anna Witheyn, dochter van Jacob Witheyn en Catharina Boon, ten laste van Frederik III, markgraaf van Brandenburg enz., getekend te Koningsbergen, met kwitantie; en aantekeningen van uitbetaling ten behoeve van Maria Anna en Susanna Adriana Witheyn,; 1690; 1708; 1705-1708; 426; 4 stukken
          - Akte van transport, gepasseerd voor het gerecht van Rotterdam, van een rentebrief ten laste van de Staten van Holland en Westfriesland, op naam van Jacob Jansz. Gotlander, door Pieter Adriaansz. Sleurp, meester timmerman, ten behoeve van Pieter van Schoonhoven, koopman, beiden te Rotterdam, 1710; 427; 1 charter
          - Staat van de bezittingen van Pieter van Schoonhoven, met uitzondering van huisraad, juwelen en zilverwerk, 1719-1763; 428; 1 deel
          - Akten van transport, gepasseerd voor Cornelis Andries Cantier, notaris te Rotterdam, door Susanna Varin, weduwe van Hendrik Cox, Elisabeth Varin, echtgenote van Salomon de la Belle en Marie Magdelaine Varin, echtgenote van Jean Eschautier, allen te Rotterdam, van obligaties ten laste van de Staten van Holland en Westfriesland ten behoeve van Pieter van Schoonhoven, lid van de vroedschap van Rotterdam, met retroacta en bijlagen; 1737; 1686-1737; 429; 2 katernen en 7 stukken
          - Loterijbriefjes van de 30ste, 31ste en 33ste Generaliteitsloterij, 1751, 1753; 430; 5 stukken
          - Akte van transport door Catharina Bos, echtgenote van Jacobus van Rossum te Rotterdam, van obligaties ten laste van de Staten van Holland en Westfriesland, ten behoeve van Pieter van Schoonhoven, 1754; 431; 1 stuk
          - Akten van transport door Anthonie Maandecker voor Willem Hendrik van Cattenburg en Johan Carel van Cattenburg, heer van Grijpskerke en Poppendomme, van aandelen van de V.O.C. kamer Zeeland, ten behoeve van Pieter van Schoonhoven, met extracten uit de notulen van de Bewindhebbers der V.O.C. kamer Zeeland, inzake het transporteren van aandelen; 1757; 1737, 1761; 432; 4 stukken
          - Akte van transport door Maria Johanna van der Staal, echtgenote van Pieter Baelde, lid van de vroedschap van Rotterdam, van obligaties ten laste van de Staten van Holland en Westfriesland, ten behoeve van Pieter van Schoonhoven, met retroakte; 1762; 1754; 433; 2 stukken
          - Akte van transport, gepasseerd voor Johannes Huijgens, notaris te 's-Gravenhage, door Herman van Hees, griffier van de Hoge Raad van Holland en Zeeland, van 6 obligaties ten laste van de Staten van Holland en Westfriesland, ten behoeve van Pieter van Schoonhoven, met staat van nagelaten goederen van Hendrik van Hees, vrijheer van De Tempel, ambachtsheer van Berkel en Rodenrijs en Barbara Johanna van der Hoeven aan hun kinderen Anthonie Hendrik, Herman en Ignatius Johan van Hees.; Uittreksel; 1763; 1744; 434; 1 stuk en 1 katern
          - Akte van transport, gepasseerd voor Wessel van Kleef, notaris te Amsterdam, door Jan Backer, Maria Backer, echtgenote van Jan van Loon, Hendrik en Cornelis Backer, kinderen en erfgenamen van Cornelis Jansz. Backer, secretaris van het College der Admiraliteit te Amsterdam, van een obligatie ten laste van de Staten van Holland en Westfriesland, ten behoeve van Pieter van Schoonhoven, 1767; 435; 1 stuk
        - Handel, c.
          - Akte van schuldbekentenis ten behoeve van Pieter van Schoonhoven, koopman te Rotterdam, van Luc Shiell, Pierre le Prieur en Sarrebourse d'Audeville, kooplieden te Nantes, Frankrijk, inzake geleende gelden ten behoeve van hun handelsbelangen in het schip van Guillaume Haijs, 1718; 436; 1 stuk
          - Akte van borgstelling ten behoeve van Pieter van Schoonhoven, koopman te Rotterdam, van Luc Shiell en René d'Augustade, de laatste voor Sarrebourse d'Audeville, kooplieden te Nantes, Frankrijk, voor Pierre le Prieur, gefailleerd koopman te Parijs, sinds 1718 belanghebbenden in het schip van Guillaume Haijs, 1737; 437; 1 stuk
          - Wissels, getrokken door Pieter van Schoonhoven op kooplieden te Parijs, Caen, Montpellier, Alicante en Troyes, met factuur van George Clifford en Zoonen te Amsterdam wegens ontvangen renten op wissels; 1724, 1752, 1758; 1759; 438; 1 omslag
          - Wissels van relaties te Parijs, Sint Petersburg, Hamburg en Compiègne, gekwiteerd of geëndosseerd door Pieter van Schoonhoven, 1724, 1742, 1755, 1757; 439; 4 stukken
          - Wisselprotesten op wissels in Frankrijk, getrokken door Pieter van Schoonhoven of zijn zaakwaarnemer Pieter Leonard Stumphius, met aangehechte wissel aan het protest ten laste van mevrouw Godart, 1724, 1742, 1752, 1759, 1760; 440; 9 stukken
          - Brief van een onbekend persoon en van Paul Mitivier. Afschrift. Uittreksel., 1733 en z.d.; 441; 2 stukken
          - Brieven van Jean Bousignacq te St. Sebastien, 1735, 1736; 442; 2 stukken
          - Vonnis van het Admiraliteitsgerecht te La Rochelle, inzake 6 wisselbrieven, die door Pieter van Schoonhoven op de heer Brisseau zijn getrokken, 1742; 443; 1 stuk
          - Akte van teruggave, opgemaakt naar aanleiding van de uitspraak van Henri Penrice, commissaris van zeezaken, verbonden aan het hof van de admiraliteit van Engeland, van het in beslag genomen schip Le Jeune Pierre, eigenaar Pierre Watson, aan Jean Engeldue van de rederij La Reine de Hongrie, 1745; 444; 1 stuk
          - Brieven van het handelshuis Jean Ignatius Cardon te St. Sebastien aan Juan Castera; met een brief van N. en J. Darragorry aldaar over het niet betalen van 2 wissels. Afschriften., 1747, 1751; 445; 3 stukken
          - Brief van de heer Chabert te Parijs met inliggend staatjes van ontvangen renten, opgemaakt door Pieter Leonard Stumphius, 1750, 1758 en z.d.; 446; 3 stukken
          - Akte van overeenkomst, gepasseerd voor Charles Sameau, notaris te La Rochelle, Frankrijk, tussen de heren Noordingh en Domus, kooplieden aldaar, voor Pieter van Schoonhoven en Aubin Neau, koopman te La Rochelle, voor Nicolaas Masseau te St. Dominique inzake een gedeeltelijke betaling van schuld door Nicolaas Masseau, 1753; 447; 1 katern
          - Wisselprotest op Ph.Th. van Teylingen te Rotterdam met de betrokken wissel, getrokken door het handelshuis de weduwe Mauries en Zoon en Aribert te Montpellier; met kwitantie, 1761; 448; 3 stukken
          - Brieven van M.G. Ollivier te Parijs, 1767, 1769; 449; 4 stukken
          - Brieven van het handelshuis Noordingh, Domus en Alaret en Co. te La Rochelle; met concept-brief van 24 oktober 1767, 1767-1770; 450; 8 stukken
          - Brieven van het handelshuis Etienne Augiers en Zoon te Charante, 1768, 1770; 451; 2 stukken
          - Brieven zonder afzender en datum., 452; 4 stukken
        - Financiën, d.
          - Kwitantie voor Pieter van Schoonhoven van Gijshert van Hogendorp, ontvanger-generaal der Verenigde Nederlanden voor de teruggave van de lijfrentebrief van zijn overleden dochtertje Angenieta, 1709; 453; 1 stuk
          - Akten van bevestiging, gepasseerd voor Willem Boon, notaris te Rotterdam, door Jacoba Catharina van Schoonhoven, echtgenote van Pieter Meerman en door Thymon van Schoonhoven, gehuwd met Maria Johanna Witheyn, van de ontvangst van hetgeen hun bij akte van huwelijksvoorwaarden was toegezegd door hun ouders Pieter van Schoonhoven en Maria Anna Witheyn, 1741; 454; 1 katern en 1 stuk
          - Rekening en kwitantie van Hendrik Sonnemans, kleermaker te Rotterdam, 1761; 455; 1 stuk
          - Akte van volmacht van Pieter van Schoonhoven voor John Edwards, koopman te Londen, om zijn belangen bij de Bank van Engeland waar te nemen, Minuut., 1763; 456; 1 stuk
          - Rekeningen en kwitanties van H. van der Meij en W. Triest en Co. voor gekochte obligaties ten laste van de Staten van Holland en Westfriesland, 1763-1765; 457; 4 stukken
          - Kwitantie van Nicolaas van Schaek, boekhouder der V.O.C. kamer Enkhuizen, wegens het betalen van de 100ste penning, 1768; 458; 1 stuk
          - Kwitanties van Daniel Marsbag, ontvanger der V.O.C. kamer Amsterdam, wegens het betalen van de 100ste en 200ste penning en het ambtgeld, 1768; 459; 2 stukken
          - Kwitantie van Pieter Boursse de Superville en Smith, ontvangers van de V.O.C. kamer Zeeland te Middelburg, wegens het betalen van de 200ste penning, 1768; 460; 1 stuk
        - Voogdij, e.
          - Akte van ontheffing, gepasseerd voor Willem Boon, notaris te Rotterdam, door Thymon van Schoonhoven en Maria Jacoba van Schoonhoven, gehuwd met Gerard Amelis van Hoogeveen, burgemeester van Leiden, enige kinderen en erfgenamen van Martha Maria Groenhout, weduwe van Thymon van Schoonhoven, oud-schepen van Rotterdam, van het beheer van hun goederen, voor hun voogden Philip Jacob van Cloon te Schiedam, Pieter van Schoonhoven te Rotterdam en Dirk Groenhout, heer van Capelle aan den IJssel, 1735; 461; 1 katern
        - Nalatenschap, f.
          - Algemeen, 1.
            - Testament, gepasseerd voor Arnoldus Meysterus, notaris te Rotterdam, van Pieter van Schoonhoven en zijn vrouw Maria Anna Witheyn, 1708; 462; 1 katern
            - Akte van aanstelling, gepasseerd voor Willem Boon, notaris te Rotterdam, door Pieter van Schoonhoven, oud-burgemeester aldaar, voor Jan Sevenbergen en Pieter Leonard Stumphius, beiden te Rotterdam, als executeurs en administrateurs van alle goederen, die hij bij zijn dood in Engeland zal nalaten, 1763; 463; 1 stuk
            - Akten, houdende bepalingen bij het testament van Pieter van Schoonhoven ten behoeve van zijn zoon Thymon en zijn kleinzoons Pieter, Adriaan en Jacob van Schoonhoven, waarbij onder bepaalde voorwaarden het huis, koetshuis, stallen, pakhuis enz. aan De Boompjes te Rotterdam worden toegewezen aan zijn kleinzoon Pieter. Afschriften, 1763, 1767, 1768; 464; 2 stukken en 1 katern
            - Borderel op het register van het vermogen van Pieter van Schoonhoven; met lijsten van meubelen, zilver en porcelein in het sterfhuis getaxeerd door Elisabeth Pauw benevens lijsten met de verdeling hiervan tussen Jacoba Catharina van Schoonhoven, weduwe Meerman en Thymon van Schoonhoven, 1767; 465; 8 stukken
              Het betrokken register berust bij de Eerste Afdeling van het Algemeen Rijksarchief in het familiearchief Van Bylandt inv.nr. 112.
            - Handelsbalansen van Pieter van Schoonhoven, 1767 en z.d.; 466; 1 katern en 1 deel
            - Lijst van gereedschappen uit het pakhuis en het kantoor, een lijst van de onverkochte goederen en een memorie voor schipper Dirk Spaan, 1768 en z.d.; 467; 3 stukken
            - Lijsten, houdende taxatie van effecten, de verdeling hiervan tussen de erfgenamen Jacoba Catharina van Schoonhoven, weduwe Meerman en Thymon van Schoonhoven; met lijsten van de aandelen en de obligaties voor het legaat van Jacob van Schoonhoven, benevens lijsten van de renten, ontvangen over het jaar 1767-1768 door de executeurs-testamentair Jan Sevenbergen en Pieter Leonard Stumphius, waarvan die van John Edwards te Londen zijn gekwiteerd; 1767; 468; 1 omslag
            - Staat van scheiding en deling van de nalatenschap van Pieter van Schoonhoven ingevolge zijn testamentaire beschikking van 9 juni 1763, gepasseerd voor Willem Boon, notaris te Rotterdam, 1768; 469; 1 deel
            - Akte van bevestiging van de verdeling van de nalatenschap van Pieter van Schoonhoven tussen zijn zoon Thymon en zijn kleinzoons Pieter, Adriaan en Jacob van Schoonhoven, waarbij aan de laatste ƒ 100.000,- worden gelegateerd, die tot zijn meerderjarigheid zullen worden beheerd door Pieter Leonard Stumphius en Jan Sevenbergen, zijn voogden, 1768; 470; 1 katern
            - Rekening en verantwoording door Jan Sevenbergen en Pieter Leonard Stumphius, executeurs-testamentair van Pieter van Schoonhoven, van de scheiding van een gedeelte van de nalatenschap, dat bij de scheiding en deling in 1768, onverdeeld is gebleven, tussen Thymon van Schoonhoven en Jacoba Catharina van Schoonhoven, weduwe Meerman, 1773; 471; 2 delen
          - Legaat voor Jacob van Schoonhoven, 2.
            - Akte van transport door Jacob de Cromme, klerk van de secretarie te Rotterdam, van een obligatie ten laste van de Staten van Holland en Westfriesland aan Jan Sevenbergen en Pieter Leonard Stumphius, voogden over Jacob van Schoonhoven, met retroacta; 1768; 1763 en 1766; 472; 3 stukken
            - Akte van transport door Hendrik van der Meij, makelaar te Rotterdam, voor Cornelis Wittert, van een obligatie ten laste van de Staten van Holland en Westfriesland aan de voogden, met retroacta; 1768; 1758-1762; 473; 1 stuk en 2 katernen
            - Akte van transport, gepasseerd voor Nicolaas Gallé, notaris te Haarlem, door Pieter Jacob van Eijbergen van obligaties ten laste van de Staten van Holland en Westfriesland aan de voogden, met retroacta; 1768; 1738-1765; 474; 2 stukken en 4 katernen
            - Akte van transport door Geertruid van den Hoek, echtgenote van Salomon Bosch, van een obligatie ten laste van de Staten van Holland en Westfriesland aan de voogden, met retroakte; Uittreksel,; 1768; 1756; 475; 2 stukken
            - Akte van transport, gepasseerd voor Adriaan van der Werve, notaris te 's-Gravenhage, door Floris Scheurleer te 's-Gravenhage van obligaties ten laste van de Staten van Holland en Westfriesland aan de voogden, met retroacta; 1769; 1728-1757; 476; 4 stukken en 1 katern
            - Akte van transport door Lodewijk Fresquet te Vlissingen van een obligatie ten laste van de Staten van Holland en Westfriesland aan de voogden, met bijlagen; 1770; 477; 1 stuk en 2 katernen
            - Akte van transport door Hendrik Meulman te Rotterdam van twee obligaties ten laste van de Staten van Holland en Westfriesland aan de voogden, met retroacta; Uittreksels,; 1772; 1754-1770; 1770; 478; 7 stukken en 2 katernen
      - Thymon van Schoonhoven, III.
        Thymon van Schoonhoven (1713-1776), zoon van II, was Koopman en schepen van Rotterdam. Hij trouwde in 1739 Maria Johanna Witheyn (1722-1752).
        - Eigendommen, a.
          Zie inv.nr. 361
          - Akte van transport door Johan de Buck, koopman en schepen te Rotterdam, van obligaties ten laste van de Staten van Holland en Westfriesland aan Thymon van Schoonhoven te Rotterdam, met retroacta; 1766; 1674-1749; 479; 4 stukken
          - Akte van transport door Johan Willem Sneijder te Brielle van een obligatie ten laste van de Staten van Holland en Westfriesland aan Thymon van Schoonhoven te Rotterdam, 1768; 480; 1 stuk
          - Akte van overgave, rekening en verantwoording, gepasseerd voor Anthonie Westerbaan, notaris te Rotterdam, van het legaat van ƒ 100.000,- vermaakt door Pieter van Schoonhoven aan zijn kleinzoon Jacob, door Pieter Leonard Stumphius en Pieter Adriaansz. de Sel voor Jan Sevenbergen, voogden en administrateurs van Jacob van Schoonhoven, aan Thymon van Schoonhoven als vader en enige erfgenaam van zijn overleden zoon Jacob, met rekening en verantwoording, gepasseerd voor Jan Theodore Frescarode, notaris te Rotterdam; 1775; 1773; 481; 2 delen
        - Nalatenschap, b.
          - Akte van taxatie door Andreas Mijs en Manta Meijndert van der Loeff van de effecten uit de boedel van Thymon van Schoonhoven, 1776; 482; 1 katern
          - Staat en scheiding van de nalatenschap van Thymon van Schoonhoven, ingevolge zijn testamentaire beschikking van 6 augustus 1774, gepasseerd voor Anthonie Westerbaan, notaris te Rotterdam, met verklaring van een gedeelte van de nalatenschap; 1777; z.d.; 483; 1 deel en 1 stuk
          - Rekening en verantwoording, gepasseerd voor Anthonie Westerbaan, notaris te Rotterdam, door Pieter Leonard Stumphius, Paulus Hartog en Pieter Adriaansz. de Sel, executeurs-testamentair van Thymon van Schoonhoven, inzake de verdeling van diens nalatenschap tussen zijn zoon Pieter van Schoonhoven en zijn zuster Jacoba Catharina van Schoonhoven, weduwe Meerman. Uittreksel., 1777; 484; 1 katern
          - Kwitanties van Delia Kalimbagh te Rotterdam, voor ontvangst van de uitkering van een legaat ingevolge de testamentaire beschikking van Thymon van Schoonhoven, oud-schepen van Rotterdam, 1799-1809; 485; 5 stukken
    - Witheyn, B.2.8
      - Johan Witheyn, I.
        Johan Witheyn (1610-1662), zoon van Hendrik Witheyn, was houthandelaar en scheepsbouwer te Amsterdam. Hij trouwde in 1638 Maria Meerman (1620-1680).
        - Nalatenschap, a.
          - Testament, gepasseerd voor Hendrik Steeman, notaris te Amsterdam, van Maria Meerman, weduwe van Johan Witheyn te Amsterdam, ten behoeve van haar kinderen Anna, Johannes, Jacobus en Benjamin Witheyn en haar kleindochter Anna Catharina ten Grootenhuijs, dochter van Jan Pelgromsz. ten Grootenhuys en haar overleden dochter Elisabeth Witheyn, Afschrift; met nadere bepalingen omtrent de verdeling tussen de diverse staken; 1673; 1760; 486; 3 katernen
      - Johan Witheyn, II.
        Johan Witheyn (1642-1737), zoon van I, was koopman en reder te Amsterdam. Hij trouwde in 1697 Cecilia Tielemans Geesteranus (1652-1733).
        - Eigendommen, a.
          - Akten van transport, gepasseerd voor Dirk van der Groe, notaris te Amsterdam, door Joseph de Medina van obligaties ten laste van de V.O.C., ten behoeve van Johan Witheyn, met retroacta; en bijlage,; 1690; 1685, 1686, 1688; z.d.; 487; 6 stukken
          - Akte van transport, gepasseerd voor Johan van Lodensteijn, notaris te Rotterdam, door Jacob Witheyn, commissaris van de kleine zaken en de zeezaken te Rotterdam, van obligaties ten laste van de V.O.C, ten behoeve van zijn broer Johan Witheyn, 1694; 488; 1 stuk
      - Johanna Maria Witheyn, III.
        Johanna Maria Witheyn (1686-1758), dochter van II, trouwde in 1705 Abraham van Harencarspel (1678-1711 ), koopman en schepen van Amsterdam. Zij hertrouwde in 1713 Vincent Maximiliaan baron van Lookhorst (1668-1740), weduwnaar van Catharina Hoeufft, heer van Ter Meer en Maarssen, lid van de ridderschap van Utrecht en van het college ter admiraliteit van Amsterdam.
        - Familieleven, a.
          - Akte van overeenkomst, gepasseerd voor Isaäc Beukelaar, notaris te Amsterdam, tussen Johanna Maria Witheyn, weduwe van Vincent Maximiliaan baron van Lockhorst, heer van Ter Meer en Maarssen, en diens zoon Diederik van Lockhorst, over de uitvoering van het testament van de overledene. Afschrift., 1740; 489; 1 deel
        - Nalatenschap, b.
          - Testament, gepasseerd voor Johannes Beukelaar, notaris te Amsterdam, van Johanna Maria Witheyn, weduwe van Vincent Maximiliaan baron van Lockhorst, Afschrift; met nadere bepalingen omtrent de verdeling van de meubelen en andere roerende goederen in haar huis te Amsterdam en in het huis Ter Meer,; 1757; 1758; 490; 1 deel en 1 stuk
          - Akte van aanstelling, gepasseerd voor Johannes Beukelaar, notaris te Amsterdam, voor Pieter van Schoonhoven, Cornelis Jansz. Backer en Jean Gijsberto de Mey als executeurs-testamentair over de nalatenschap van Johanna Maria Witheyn; met aanwijzingen omtrent haar begrafenis, alsmede een akte van aanstelling voor dezelfde personen tot administrateurs van de jaarlijkse legaten aan Johanna Maria, Isabella en Agatha van Lockhorst, dochters van Diederik van Lockhorst; 1757; 1761; 491; 1 katern en 1 stuk
          - Stukken van financiële aard betreffende de nalatenschap van Johanna Maria Witheyn, weduwe Van Lockhorst, vrouwe van Ter Meer en Maarssen; met verdeling van aandelen en obligaties tussen de staken Van Schoonhoven, Backer en De Mey, diverse voorstellen inzake een verdeling van later datum en een schets tot afzondering van een fonds om de jaarlijkse legaten te kunnen betalen; 1759; 1758, 1759 en z.d.; 492; 2 katernen en 10 stukken
          - Resoluties van de bewindhebbers der V.O.C. kamer Amsterdam, inzake rekesten van Pieter van Schoonhoven, Cornelis Jansz. Backer en Jean Gijsberto de Mey, heer van Lekkerland, erfgenamen van Johanna Maria Witheyn, om machtiging om naar goeddunken te handelen met de aandelen der V.O.C, die in hun bezit zijn gekomen. Uittreksels., 1759; 493; 1 stuk
          - Akte van transport, gepasseerd voor de V.O.C. kamer Enkhuizen, door Frederik Verbruggen voor Pieter van Schoonhoven, Cornelis Jansz. Backer en Jean Gijsberto de Mey, heer van Lekkerland, enige erfgenamen van Johanna Maria Witheyn, waarbij obligaties, staande op naam van Johan Witheyn, gesplitst worden en gesteld op de namen van Pieter van Schoonhoven en Cornelis Jansz. Backer, 1759; 494; 1 stuk
          - Staten van de te verdelen inboedel van Johanna Maria Witheyn, weduwe Van Lockhorst, tussen de staken Van Schoonhoven, Backer en De Mey, 1759; 495; 7 stukken
          - Akten van scheiding en deling van de nalatenschap van Johanna Maria Witheyn, weduwe Van Lockhorst, tussen Pieter van Schoonhoven te Rotterdam, Cornelis Jansz. Backer te Amsterdam en Jean Gijsberto de Mey, heer van Lekkerland, gepasseerd voor Jan Ardinois, notaris te Amsterdam; met onderhandse akte van overeenkomst tussen de erfgenamen, 1759, 1762; 496; 1 deel, 1 katern en 1 stuk
          - Brieven van M.C. van Tuyll van Serooskerken, weduwe Van Lockhorst, aan Pieter van Schoonhoven, Cornelis Jansz. Backer en Jean Gijsberto de Mey, heer van Lekkerland, inzake de regeling van de nalatenschap van Johanna Maria Witheyn, weduwe Van Lockhorst; met brief van Evert Storm te Amsterdam, in dienst van de freules Van Lockhorst, 1759; 497; 4 stukken
          - Brieven van Cornelis Jansz. Backer en diens zoon Jan aan Pieter van Schoonhoven; met afschrift van een brief van Cornelis Jansz. Backer aan Jean Gijsberto de Mey inzake de afwikkeling van de scheiding en deling van de nalatenschap van Johanna Maria Witheyn, weduwe Van Lockhorst; met brief van Jean Gijsberto de Mey, waarin hij voorstelt bepaalde edelstenen in Engeland te verkopen in verband met de op handen zijnde kroningsfeesten; met afschrift uit een kasboek van 1738 waaruit de koop van de juwelen blijkt, benevens brieven van Cornelis Cornelisz. Backer aan Pieter Stumphius inzake de verdere verdeling; 1759, 1761, 1765, 1767; 1783; 498; 1 omslag
          - Brieven van Jan Cornelisz. Backer te Amsterdam aan Pieter van Schoonhoven te Rotterdam inzake de regeling van de nalatenschap van Johanna Maria Witheyn, weduwe Van Lockhorst, tussen de nakomelingen van Anna en Jacobus Witheyn, 1760; 499; 2 stukken
          - Akte van scheiding en deling, gepasseerd voor Jan Ardinois, notaris te Amsterdam, van hetgeen onverdeeld is gebleven in de nalatenschap van Johanna Maria Witheyn, weduwe Van Lockhorst, ingevolge haar testamentaire beschikkingen met betrekking tot legaten, die nu door het overlijden van legatarissen voor een gedeelte vrijkomen, 1765; 500; 1 katern en 1 stuk